臺灣桃園地方法院刑事判決　　　　　　　 96年度訴字第881號
公　訴　人　臺灣桃園地方法院檢察署檢察官
被　　　告　丙○○
　　　　　　　　　　（現於臺灣桃園監獄執行中）
指定辯護人　本院公設辯護人丁○○
上列被告因偽造文書等案件，經檢察官提起公訴（95年度偵字第
26419 號），嗣經本院訊問被告後，被告自白犯罪，檢察官聲請
協商判決，經本院合議庭裁定由受命法官改依簡式審判程序後為
協商判決，本院判決如下：
    主      文
丙○○竊盜，累犯，處有期徒刑肆月，如易科罰金，以新臺幣壹
仟元折算壹日，減為有期徒刑貳月，如易科罰金，以新臺幣壹仟
元折算壹日。又行使偽造私文書，足以生損害於公眾及他人，累
犯，處有期徒刑陸月，如易科罰金，以新臺幣壹仟元折算壹日，
減為有期徒刑月，如易科罰金，以新臺幣壹仟元折算壹日。應
執行有期徒刑肆月，如易科罰金，以新臺幣壹仟元折算壹日。
丙○○被訴於玖拾伍年拾月拾壹日所犯竊盜罪部分公訴不受理
。
    事實及理由
一、犯罪事實：被告丙○○前曾於民國92年間違反毒品危害防制
    條例案件，經本院以93年度訴字第793 號判決判處有期徒刑
    8 月確定；同年間又因搶奪案件，經本院以93年度訴字第18
    號判決判處有期徒刑1 年，緩刑2 年確定，其後緩刑經本院
    以93 年 度撤緩字第95號裁定撤銷緩刑確定；上開2 罪經本
    院以94 年 度聲字第2490號裁定定應執行有期徒刑1 年6 月
    確定；於93 年10 月12日入監執行，於95年3 月1 日縮短刑
    期執行完畢（構成累犯）。詎仍不知悔改：
（一）丙○○意圖為自己不法之所有，基於竊盜之犯意，於95年
      10月17日下午5 時50分許，在桃園縣大溪鎮○○里○○路
      1422號前，持自備鑰匙1 支（未扣案）竊取停放在該處乙
      ○○所有車號FCV-647 號重型機車得手。
（二）丙○○復於偽造私文書以行使及意圖為自己不法所有之詐
      欺取財之犯意，於95年10月31日上午11時許，持竊得之甲
      ○○所有桃園縣大溪農會帳號00-00000-00 存摺及印鑑章
      （涉犯竊盜部分另行審結），至桃園縣大溪農會中新辦事
      處，在取款憑條上填寫提領新臺幣（下同）2 萬元，並在
      取款憑條之存戶簽章欄內接續盜蓋甲○○之印鑑章2 次，
      而偽造該取款憑條之私文書後，交付該農會不知情之承辦
      人員，而加以行使，致該承辦人員陷於錯誤，而將甲○○
      在該農會之存款2 萬元交付予丙○○，足以生損害於該農
      會對於存款業務管理之正確性及甲○○本人。
二、證據：
（一）被告丙○○於警詢、檢察官訊問及本院審理時之自白。
（二）證人乙○○、甲○○於警詢中之證述。
（三）卷附車輛車牌失竊作業- 新增查詢車輛認可資料、車輛車
      牌失竊作業- 查獲查詢車輛認可資料、贓物認領保管單、
      桃園縣大溪鎮農會取款憑條各1 份及照片2 張。
三、本件被告已認罪，經檢察官與被告於本院審理時達成協商之
    合意，其合意內容為：被告就上揭一、（一）竊盜犯行部分
    願受科處有期徒刑4 月；就上揭一、（二）行使偽造文書犯
    行部分願受科處有期徒刑6 月，合併應執行有期徒刑8 月。
    並依中華民國九十六年罪犯減刑條例第2 條第1 項第3 款規
    定，應減其刑期2 分之，是就上揭一、（一）竊盜犯行減為
    2 月；就上揭一、（二）行使偽造文書犯行減為有期徒刑3
    月，合併應執行有期徒刑4 月。經查，上開協商合意並無刑
    事訴訟法第455 條之4 第1 項所列情形之一，檢察官聲請改
    依協商程序而為判決，本院爰不經言詞辯論，於協商合意範
    圍內為協商判決，合予敘明。
四、附記：
（一）被告用以供上揭一、（一）竊盜犯行所用之鑰匙1 支，既
      未扣案，現是否仍存在亦屬不明，為免將來執行之困難，
      爰不宣告沒收。
（二）按刑法第219 條所定不問屬於犯人與否沒收之者，以偽造
      之印章、印文或署押為限，盜用者不在其列（最高法院48
      年臺上字第1533號判例意旨參照），被告雖盜用「甲○○
      」印鑑章蓋印在上開取款憑條上，該盜用之印文本不得依
      刑法第219 條宣告沒收之，而偽造之取款憑條，既已行使
      交付予該農會，已非被告所有，又非違禁物，爰亦不宣告
      沒收。
五、公訴不受理部分
（一）本件公訴意旨略以：被告丙○○另於95年10月31日上午11
      時許，在大溪鎮中新里2 鄰中庄山腳4 號前，見甲○○所
      有車號8P─8867號自用小客車未上鎖，乃意圖為自己不法
      之所有，開啟車門竊取甲○○置於車內之大溪鎮農會存摺
      及印章得手，因認被告涉犯刑法第320 條第1 項之竊盜罪
      嫌。
（二）按告訴或請求乃論之罪，未經告訴者，應諭知不受理判決
      刑事訴訟法第302 條第3 款定有明文。又按直系血親、配
      偶或同財共居親屬或其他五親等內血親或三親等內姻親之
      間，犯本章之罪（即竊盜罪）者，須告訴乃論，此刑法第
      324 條第2 項定有明文。經查本件被告係被害人甲○○妻
      子親弟弟之親兒子，業據被害人甲○○於於本院審理時陳
      明，是被告與被害人甲○○間為3 親等旁系姻親。公訴意
      旨認被告係犯刑法第320 條第1 項之竊盜罪，依前述刑法
      第324 條第2 項規定，本件須告訴乃論。惟遍查全卷，被
      害人甲○○並未對被告提出告訴，且被害人甲○○復於本
      院審理時陳明不願意追究。依首開規定，本件爰不經言詞
      辯論，逕行諭知不受理之判決。
六、應適用之法條：刑事訴訟法第303 條第3 款、第307 條、第
    455 條之4 第2 項、第455 條之8 ，刑法第320 條第1 項、
    第216 條、第210 條、第339 條第1 項、第55條、第47條第
    1 項、第41條第1 項前段、第51條第5 款，刑法施行法第1
    條之1 第1 項、第2 項前段，中華民國九十六年罪犯減刑條
    例第2 條第1 項第3 款、第7 條、第9 條。
七、本判決以協商程序所為之部分，除有刑事訴訟法第455 條之
    4 第1 項第1 款、第2 款、第4 款、第6 款、第7 款所定情
    形之一，或違反同條第2 項規定者外，不得上訴。
八、如有得上訴之情形，又不服本件判決，得自收受判決送達之
    日起10日內，向本院提出上訴書狀，上訴於第二審法院。
本案經檢察官許曉微到庭執行職務。
中　　華　　民　　國　　96　　年　　12　　月　　31　　日
                  刑事第十一庭法　官　林蕙芳
以上正本證明與原本無異。
如不服本判決，應於判決送達後10日內向本院提出上訴狀（應附
繕本），其未敘述上訴理由者，應於上訴期間屆滿後20日內補提
理由書狀於本院，上訴於臺灣高等法院。
　　　　　　　　　　　　　　　書記官　李佩玲
中　　華　　民　　國　　97　　年　　1 　　月　　7 　　日
附錄論罪科刑依據之法條：
中華民國刑法第320條（普通竊盜罪、竊佔罪）
意圖為自己或第三人不法之所有，而竊取他人之動產者，為竊盜
罪，處 5 年以下有期徒刑、拘役或 5 百元以下罰金。
意圖為自己或第三人不法之利益，而竊佔他人之不動產者，依前
項之規定處斷。
前二項之未遂犯罰之。
中華民國刑法第210條（偽造變造私文書罪）
偽造、變造私文書，足以生損害於公眾或他人者，處 5 年以下有
期徒刑。
